tools/goldendict_for_japnese_portable/GoldenDict/content/morphology/es_ES.aff
SFX Q Y 156
SFX Q   0     lo          [eií]r
SFX Q   0     la          [eií]r
SFX Q   0     los         [eií]r
SFX Q   0     las         [eií]r
SFX Q   0     le          [eií]r
SFX Q   0     les         [eií]r
SFX Q   er    yéndolo     [aeo]er
SFX Q   er    yéndola     [aeo]er
SFX Q   er    yéndolos    [aeo]er
SFX Q   er    yéndolas    [aeo]er
SFX Q   er    yéndole     [aeo]er
SFX Q   er    yéndoles    [aeo]er
SFX Q   oder  udiéndolo   oder
SFX Q   oder  udiéndola   oder
SFX Q   oder  udiéndolos  oder
SFX Q   oder  udiéndolas  oder
SFX Q   oder  udiéndole   oder
SFX Q   oder  udiéndoles  oder
SFX Q   er    éndolo      añer
SFX Q   er    éndola      añer
SFX Q   er    éndolos     añer
SFX Q   er    éndolas     añer
SFX Q   er    éndole      añer
SFX Q   er    éndoles     añer
SFX Q   ebir  ibiéndolo   ebir
SFX Q   ebir  ibiéndolos  ebir
SFX Q   ebir  ibiéndola   ebir
SFX Q   ebir  ibiéndolas  ebir
SFX Q   ebir  ibiéndole   ebir
SFX Q   ebir  ibiéndoles  ebir
SFX Q   ecir  iciéndolo   ecir
SFX Q   ecir  iciéndolos  ecir
SFX Q   ecir  iciéndola   ecir
SFX Q   ecir  iciéndolas  ecir
SFX Q   ecir  iciéndole   ecir
SFX Q   ecir  iciéndoles  ecir
SFX Q   edir  idiéndolo   edir
SFX Q   edir  idiéndolos  edir
SFX Q   edir  idiéndola   edir
SFX Q   edir  idiéndolas  edir
SFX Q   edir  idiéndole   edir
SFX Q   edir  idiéndoles  edir
SFX Q   egir  igiéndolo   egir
SFX Q   egir  igiéndolos  egir
SFX Q   egir  igiéndola   egir
SFX Q   egir  igiéndolas  egir
SFX Q   egir  igiéndole   egir
SFX Q   egir  igiéndoles  egir
SFX Q   emir  imiéndolo   emir
SFX Q   emir  imiéndolos  emir
SFX Q   emir  imiéndola   emir
SFX Q   emir  imiéndolas  emir
SFX Q   emir  imiéndole   emir
SFX Q   emir  imiéndoles  emir
SFX Q   eír   iéndolo     eír
SFX Q   eír   iéndolos    eír
SFX Q   eír   iéndola     eír
SFX Q   eír   iéndolas    eír
SFX Q   eír   iéndole     eír
SFX Q   eír   iéndoles    eír
SFX Q   eñir  iñéndolo    eñir
SFX Q   eñir  iñéndolos   eñir
SFX Q   eñir  iñéndola    eñir
SFX Q   eñir  iñéndolas   eñir
SFX Q   eñir  iñéndole    eñir
SFX Q   eñir  iñéndoles   eñir
SFX Q   endir indiéndolo  endir
SFX Q   endir indiéndolos endir
SFX Q   endir indiéndola  endir
SFX Q   endir indiéndolas endir
SFX Q   endir indiéndole  endir
SFX Q   endir indiéndoles endir
SFX Q   enir  iniéndolo   enir
SFX Q   enir  iniéndolos  enir
SFX Q   enir  iniéndola   enir
SFX Q   enir  iniéndolas  enir
SFX Q   enir  iniéndole   enir
SFX Q   enir  iniéndoles  enir
SFX Q   entir intiéndolo  entir
SFX Q   entir intiéndolos entir
SFX Q   entir intiéndola  entir
SFX Q   entir intiéndolas entir
SFX Q   entir intiéndole  entir
SFX Q   entir intiéndoles entir
SFX Q   ertir irtiéndolo  ertir
SFX Q   ertir irtiéndolos ertir
SFX Q   ertir irtiéndola  ertir
SFX Q   ertir irtiéndolas ertir
SFX Q   ertir irtiéndole  ertir
SFX Q   ertir irtiéndoles ertir
SFX Q   ervir irviéndolo  ervir
SFX Q   ervir irviéndolos ervir
SFX Q   ervir irviéndola  ervir
SFX Q   ervir irviéndolas ervir
SFX Q   ervir irviéndole  ervir
SFX Q   ervir irviéndoles ervir
SFX Q   estir istiéndolo  estir
SFX Q   estir istiéndolos estir
SFX Q   estir istiéndola  estir
SFX Q   estir istiéndolas estir
SFX Q   estir istiéndole  estir
SFX Q   estir istiéndoles estir
SFX Q   eguir iguiéndolo  eguir
SFX Q   eguir iguiéndolos eguir
SFX Q   eguir iguiéndola  eguir
SFX Q   eguir iguiéndolas eguir
SFX Q   eguir iguiéndole  eguir
SFX Q   eguir iguiéndoles eguir
SFX Q   erir  iriéndolo   erir
SFX Q   erir  iriéndolos  erir
SFX Q   erir  iriéndola   erir
SFX Q   erir  iriéndolas  erir
SFX Q   erir  iriéndole   erir
SFX Q   erir  iriéndoles  erir
SFX Q   etir  itiéndolo   etir
SFX Q   etir  itiéndolos  etir
SFX Q   etir  itiéndola   etir
SFX Q   etir  itiéndolas  etir
SFX Q   etir  itiéndole   etir
SFX Q   etir  itiéndoles  etir
SFX Q   ír    yéndolo     oír
SFX Q   ír    yéndolos    oír
SFX Q   ír    yéndola     oír
SFX Q   ír    yéndolas    oír
SFX Q   ír    yéndole     oír
SFX Q   ír    yéndoles    oír
SFX Q   orir  uriéndolo   orir
SFX Q   orir  uriéndolos  orir
SFX Q   orir  uriéndola   orir
SFX Q   orir  uriéndolas  orir
SFX Q   orir  uriéndole   orir
SFX Q   orir  uriéndoles  orir
SFX Q   ormir urmiéndolo  ormir
SFX Q   ormir urmiéndolos ormir
SFX Q   ormir urmiéndola  ormir
SFX Q   ormir urmiéndolas ormir
SFX Q   ormir urmiéndole  ormir
SFX Q   ormir urmiéndoles ormir
SFX Q   ir    yéndolo     [^g]uir
SFX Q   ir    yéndolos    [^g]uir
SFX Q   ir    yéndola     [^g]uir
SFX Q   ir    yéndolas    [^g]uir
SFX Q   ir    yéndole     [^g]uir
SFX Q   ir    yéndoles    [^g]uir
SFX Q   ir    éndolo      ullir
SFX Q   ir    éndolos     ullir
SFX Q   ir    éndola      ullir
SFX Q   ir    éndolas     ullir
SFX Q   ir    éndole      ullir
SFX Q   ir    éndoles     ullir
SFX Q   r     dlo         [aeií]r
SFX Q   r     dla         [aeií]r
SFX Q   r     dle         [aeií]r
SFX Q   r     dlos        [aeií]r
SFX Q   r     dlas        [aeií]r
SFX Q   r     dles        [aeií]r
